【裁判字號】    97,易,109
【裁判日期】    970528
【裁判案由】    竊盜
【裁判全文】
臺灣雲林地方法院刑事判決               97年度易字第109號
公  訴  人  臺灣雲林地方法院檢察署檢察官
被      告  乙○○
上列被告因竊盜案件，經檢察官提起公訴（97年度偵字第514號
），本院判決如下：
    主      文
乙○○竊盜，未遂，累犯，處有期徒刑月，如易科罰金，以新
臺幣壹千元折算壹日。
    事      實
一、(一)乙○○前因詐欺案件，經本院以95年度訴字第174號判處
      有期徒刑10月確定，後減刑為5月確定，於民國96年11月
      11日縮短刑期期滿執行完畢。
    (二)詎仍不知悔改，意圖為自己不法之所有，基於竊盜之犯意
      ，於97年1月25日上午5時30分許，在雲林縣斗六市○○路
      169號前，持自備鑰匙1把打開丙○○使用之車牌號碼
      MKE-809號重型機車（下稱系爭機車）椅墊下置物箱，搜
      尋置物箱內財物，適為附近住戶甲○○及其女友發覺，始
      未得逞，並扣得上揭鑰匙1把。
二、案經雲林縣警察局斗六分局報告臺灣雲林地方法院檢察署檢
    察官偵查起訴。
    理      由
一、訊據被告乙○○矢口否認有何竊盜未遂犯行，辯稱：其當日
    吃完早餐回來，要準備去看選舉活動，天氣冷，騎乘機車繞
    到該處要上廁所，並未以自備鑰匙撬開系爭機車云云。經查
    ：
    (一)目擊者即證人甲○○於本院97年5月6日審理時具結證稱：
      證人與其女友在附近租屋居住，當天證人女友起床要上廁
      所時聽到聲音，證人就和其女友從租屋處3樓窗口往下看
      ，因該處有路燈，看到被告拿鑰匙插在鑰匙孔，翻開黑色
      機車置物箱看裡面的東西，證人立刻下樓，並由其女友報
      警處理，證人一下樓被告馬上準備要逃跑，剛好警察來了
      ，警察來以後模擬的那部機車，由車身形狀、車殼顏色及
      停車位置確定就是證人在樓上看到被告撬開的系爭機車等
      語（本院卷97年5 月6 日審理筆錄第2 至7 頁）甚詳。查
      證人甲○○並非系爭機車車主或使用人，並無利害關係，
      也與被告素不相識，應無設詞陷害之理。又其於租屋處3
      樓窗戶往下看，樓層並非甚高，當時係冬日凌晨5 時許，
      雖然天色未明，但該處既有路燈之燈光，證人證稱有看清
      被告動作乙情，應與常情相符。再者證人也明確指出其係
      依車殼顏色、車身形狀及停車位置確認被告動手翻找的機
      車就是系爭機車，並指認確實是事後模擬照片中之機車無
      疑，其依據均屬合理。證人也表示當時從樓上無法看清楚
      機車的車牌，其敘述平實，難認有誇大的狀況。基於上開
      各情，其證詞應可採信。
    (二)此由被告於本院審理時供稱扣案鑰匙在模擬時，可以插入
      系爭機車，轉動後也能打開系爭機車置物箱等語（本院卷
      97年5月6日審理筆錄第13頁）益顯。
    (三)至於被告雖以上詞置辯，然而在被告行竊當日即97年1月
      25日，也很難想像在冬天天氣寒冷，又是凌晨5 時時分，
      被告明明居住在雲林縣斗六市內，卻不回家休息，要參加
      「選舉活動」而跑到同市內別人停放機車的地方。是其所
      辯均與常情相違，難以相信，並不可採。
    (四)綜上，本案事證明確，被告竊盜未遂犯行堪以認定，應依
      法論科。
二、論罪科刑之理由：
    (一)被告乙○○以自備鑰匙1把撬開機車置物箱後，接近並物
      色財物，顯已著手於竊盜之實行而未遂，核其所為，係犯
      刑法第320條第3項、第1項之竊盜未遂罪。
    (二)又其前因詐欺案件，經本院以95年度訴字第174號判處有
      期徒刑10月確定，後減刑為5月確定，於96年11月11日縮
      短刑期期滿執行完畢，有臺灣高等法院被告前案紀錄表1
      份附卷可憑，其於前開徒刑執行完畢後5年內，故意犯本
      件有期徒刑以上之罪，為累犯，應依法加重其刑。
    (三)被告著手竊盜犯行而未及取得財物，核屬未遂，應減輕其
      刑，並依法先加後減之。
    (四)爰審酌被告有構成累犯之前科已如前述，其僅因貪圖小利
      ，以自備鑰匙撬開他人機車置物箱而著手竊盜犯行，因遭
      發覺而未遂，並未造成被害人之損失，惟犯後翻異前供，
      矢口否認犯行，態度不佳等犯罪之動機、目的、手段及造
      成之損害等一切情狀，量處如主文所示之刑，並諭知易科
      罰金之標準。
    (五)至扣案鑰匙1 把，雖為被告所有，且供本案犯罪之用已如
      前述，惟係被告本身所有另臺機車之鑰匙，仍有其作用，
      亦非違禁物，故不予沒收，附此說明。
三、據上論斷，應依刑事訴訟法第299條第1項前段，刑法第320
    條第3項、第1項、第41條第1項前段、第47條第1項、第25條
    第2項，刑法施行法第1條之1，判決如主文。
本案經檢察官蕭如娟到庭執行職務
中    華    民    國    97    年    5     月    28    日
                  刑事第三庭審判長法  官  林輝煌
                                  法  官  陳銘壎
                                  法  官  李貞瑩
以上正本證明與原本無異。
如不服本判決，應於判決送達後10日內，向本院提出上訴狀。（
須附繕本）
                                  書記官  金雅芳
中    華    民    國    97    年    5     月    28    日
附錄本案論罪科刑法條全文
中華民國刑法第320條（普通竊盜罪、竊佔罪）
意圖為自己或第三人不法之所有，而竊取他人之動產者，為竊盜
罪，處 5 年以下有期徒刑、拘役或 5 百元以下罰金。
意圖為自己或第三人不法之利益，而竊佔他人之不動產者，依前
項之規定處斷。
前二項之未遂犯罰之。


司法院資訊處製作；財團法人民間司法改革基金會備份。
